臺灣板橋地方法院刑事判決　　　　　　　　　　　　　九十三年度訴字第三四二號
　　公　訴　人　臺灣板橋地方法院檢察署檢察官
　　被　　　告　甲○○
右列被告因違反毒品危害防制條例案件，經檢察官提起公訴（九十二年度毒偵字第三
九四五號），本院受命法官行準備程序中，被告為有罪陳述，由本院合議庭裁定由受
命法官獨任進行簡式審判程序，本院判決如左：
    主  文
甲○○施用第一級毒品，累犯，處有期徒刑壹年。扣案之第一級毒品海洛因壹包（淨
重零點零貳公克）沒收銷燬之；另扣案之注射針筒壹支、食鹽水壹瓶均沒收。
    事  實
一、甲○○於民國八十九年間因贓物案件，經臺灣板橋地方法院以八十九年度易字第
    一九二○號判決判處有期徒刑五月確定，於九十年十二月二十九日執行完畢。曾
    因施用第一級毒品海洛因案件，經本院以八十八年度毒聲字第八二一二號裁定令
    入戒治處所施以強制戒治一年，於九十年七月二十九日強制戒治期滿，由臺灣板
    橋地方法院檢察署檢察官於九十年九月三日以九十年度戒毒偵字第五三八號不起
    訴處分確定。仍不知悔改，明知海洛因、安非他命經毒品危害防制條例列為第一
    級、第二級毒品，不得施用、持有，竟基於施用第一級毒品海洛因、第二級毒品
    安非他命之犯意，於九十二年十二月二日下午三、四時左右（公訴人誤載為九十
    二年十二月三日十四時四十分為警採尿前二十六小時、九十六小時內某時，在不
    詳地點施用），在臺北縣三重市○○○路公園遇到真實姓名年籍不詳綽號「阿輝
    」之成年友人，該綽號「阿輝」之成年男子免費提供其中混合摻有第一級毒品海
    洛因、第二級毒品安非他命之針筒，供甲○○以注射至體內之方式施用毒品一次
    ，嗣為警於九十二年十二月三日十三時許，在臺北縣三重市○○○路公園內查獲
    ，並扣得第一級毒品海洛因一包（淨重零點零二公克），注射針筒一支、食鹽水
    一瓶。
二、案經臺北市政府警察局中正第一分局移送臺灣板橋地方法院檢察署檢察官偵查起
    訴。
    理  由
一、訊據被告甲○○對於施用毒品之犯行坦承不諱，其於九十二年十二月三日為警查
    獲，採尿送驗結果呈鴉片類、安非他命類陽性反應，有明生生物科技股份有限公
    司濫用藥物檢體檢驗報告書一份在卷可按。扣案之白粉一包，經法務部調查局鑑
    定確含第一級第六項毒品海洛因成分，淨重零點零二公克，有該局九十三年二月
    五日調科壹字第○六○○○七七六七號鑑定通知書一份在卷可憑，復有扣案之注
    射針筒一支、食鹽水一瓶為證。又依本院歷來審判經驗得知，海洛因及安非他命
    之吸食方式，依施用者之使用習慣而有所不同，並無一定模式可循，據以往囑託
    鑑定機關所為之鑑定結果得知，確有於毒品證物及吸食工具等之檢驗中發現以前
    開二者毒品摻雜吸食之案例，故確有施用者將二者同置於施用毒品器具內施用之
    可能，而被告於本院審理時所稱同時將海洛因與安非他命摻水溶解混合放入針筒
    後至注射至體內之方式等言，應非無可能。被告曾因施用毒品案件，經本院裁定
    令入戒治處所施以強制戒治，而經戒治期滿，經臺灣板橋地方法院檢察署檢察官
    以九十年度戒毒字偵字第五三八號不起訴處分，有該不起訴處分書、臺灣高等法
    院被告全國前案紀錄表各一份附卷可參。被告甲○○於五年內再犯毒品案件，事
    證明確，應依法論科。
二、查海洛因及安非他命分別為毒品危害防制條例第二條第二項第一、二款明定之第
    一、二級毒品，不得持有、施用；本件被告甲○○先前因施用毒品案件，經強制
    戒治期滿而由檢察官為不起訴處分後，復犯如事實欄所載之施用第一級毒品海洛
    因及第二級毒品安非他命行為，核其所為，係犯修正前毒品危害防制條例第十條
    第一項之施用第一級毒品罪及同條第二項之施用第二級毒品罪；而毒品危害防制
    條例於九十二年七月九日修正公布，於九十三年一月九日生效，該條例第十條第
    一項、第二項之規定並無更易，經比較新舊法結果，被告所犯前開二罪，依修正
    後之同法第十條第一項、第二項之規定，刑罰與修正前同條規定相同，並無不利
    ，是依刑法第二條第一項前段規定，自應適用修正後毒品危害防制條例第十條第
    一項、第二項之規定處斷。至其施用前後持有第一級毒品海洛因及第二級毒品安
    非他命之低度行為，應分別為施用之高度行為所吸收，不另論罪。又其係以一施
    用行為，觸犯前開施用第一級毒品及施用第二級毒品二罪名，為想像競合犯，應
    依刑法第五十五條前段規定，從一重之施用第一級毒品罪處斷，公訴人認被告所
    犯上開二罪間，犯意各別，行為互殊，應分論併罰，尚有誤會。末查，被告於八
    十九年間因贓物案件，經本院以八十九年度易字第一九二○號判決判處有期徒刑
    五月確定，於九十年十二月二十九日執行完畢，有臺灣高等法院被告全國前案紀
    錄表一份在卷可參，其於受有期徒刑之執行完畢後，五年以內再犯本件有期徒刑
    以上之罪，為累犯，應依刑法第四十七條規定加重其刑。爰審酌被告素行、前經
    強制戒治，仍未戒斷其施用毒品之惡習，並參酌其犯罪動機、目的、手段、所生
    戕害其身心情形及犯罪後態度良好等一切情狀，量處如主文所示之刑，以示懲儆
    。
三、扣案之白色粉末一包（淨重零點零二公克），經法務部調查局鑑定確含第一級第
    六項毒品海洛因成分，有該局九十三年二月五日調科壹字第○六○○○七七六七
    號鑑定通知書一份在卷可憑，係查獲之毒品，不問屬於犯人與否，應依毒品危害
    防制條例第十八條第一項前段規定宣告沒收銷燬之。扣案之食鹽水、針筒一支，
    係被告所有預備供施用毒品所用之物，業據被告供認在卷，應依刑法第三十八條
    第一項第二款規定宣告沒收。
四、末按除被告所犯為死刑、無期徒刑、最輕本刑為三年以上有期徒刑之罪或高等法
    院管轄第一審案件者外，於前條第一項程序進行中，被告先就被訴事實為有罪之
    陳述時，審判長得告知被告簡式審判程序之旨，並聽取當事人、代理人、辯護人
    及輔佐人之意見後，裁定進行簡式審判程序，刑事訴訟法第二百七十三條之一第
    一項定有明文。查本件被告涉犯之違反毒品危害防制條例第十條第一項、第二項
    之罪，法定本刑分別為六月以上五年以下有期徒刑、三年以下有期徒刑之罪，非
    最輕本刑為三年以上有期徒刑之罪，且被告就被訴事實為有罪之陳述，經告知被
    告簡式審判程序之旨，公訴人、被告對於本件改依簡式審判程序審理亦均表示無
    意見，是本院即依前揭刑事訴訟法規定，裁定本件進行簡式審判程序，附此敘明
    。
據上論斷，應依刑事訴訟法第二百七十三條之一第一項、第二百九十九條第一項前段
，修正後毒品危害防制條例第十條第一項、第二項、第十八條第一項前段，刑法第十
一條前段、第二條第一項前段、第五十五條、第四十七條、第三十八條第一項第二款
，判決如主文。
本案經檢察官程秀蘭到庭執行職務。
中　　　華　　　民　　　國　　九十三　　年　　　六　　　月　　　九　　　日
                              臺灣板橋地方法院刑事第十四庭
                                          法  官  絲鈺雲
右正本證明與原本無異
如不服本判決應於送達後十日內向本院提出上訴狀
                                          書記官  許清秋
中　　　華　　　民　　　國　　九十三　　年　　　六　　　月　　　十五　　日
附錄本案論罪科刑法條全文：
毒品危害防制條例第十條施用第一級毒品者，處六月以上五年以下有期徒刑。
施用第二級毒品者，處三年以下有期徒刑。
